臺灣高雄地方法院刑事判決　　　　　　　　　　　　九十二年度易緝字第二三七號
　　公　訴　人　臺灣高雄地方法院檢察署檢察官
　　被　　　告　甲○○
右列被告因傷害等案件，經檢察官提起公訴（九十年度偵字第一三二四號），本院判
決如左：
    主  文
甲○○傷害人之身體，累犯，處拘役伍拾日，如易科罰金，以佰元折算壹日；又以
加害身體之事，恐嚇他人致生危害於安全，累犯，處拘役肆拾日，如易科罰金，以
佰元折算壹日。應執行拘役捌拾伍日，如易科罰金，以佰元折算壹日。
    事  實
一、甲○○曾因詐欺案件，經本院於民國八十五年十一月十五日以八十五年度易緝字
    第四五八號刑事判決判處有期徒刑一年八月，於八十五年十二月二十六日確定，
    於八十六年十二月二十七日縮短刑期假釋出獄，於八十七年六月十九日縮短刑期
    假釋期滿未經撤銷，以已執行論。猶不知悔改，於八十九年九月二十一日二十三
    時四十分許，在高雄市○○區○○路五十號「尖美皇家ＫＴＶ」某包廂內，因一
    時細故，與前開「尖美皇家ＫＴＶ」之服務人員丙○○發生衝突，竟基於普通傷
    害之犯意，以揮拳及腳踢之方式，毆打丙○○，丙○○於遭致毆打後，隨即走出
    該包廂，告知前開「尖美皇家ＫＴＶ」之副總經理乙○○，嗣經乙○○勸說後，
    復於數分鐘後，於乙○○陪同之下，進入該包廂向甲○○致歉，詎甲○○又接續
    前揭普通傷害之犯意，以拉住丙○○頭髮，擊打丙○○頭部之方式，毆打丙○○
    頭部，終致丙○○受有頭部外傷（頂部二點五公分血腫、右顳部二點五公分瘀血
    ）、左上第一正中門齒、牙冠橫向斷裂、牙髓暴露、左下第一正中門齒、琺瑯質
    斷裂、左下唇及左下牙齦挫傷潰瘍、右前臂四公分血腫、左大腿四公分瘀血等傷
    害。嗣甲○○於臨走時，復基於恐嚇危害安全之犯意，在前揭「尖美皇家ＫＴＶ
    」內，向丙○○恫稱：「妳如繼續在高雄上班，被我看到，就要打妳」等語，而
    以加害身體之事，恐嚇丙○○，致丙○○心生畏懼而生危害於安全。
二、案經丙○○訴由高雄市政府警察局三民第二分局移送臺灣高雄地方法院檢察署檢
    察官偵查起訴。
  理  由
一、訊據被告甲○○對於右揭時地與告訴人丙○○發生肢體衝突，並致告訴人受傷之
    事實供承不諱，惟矢口否認有上開犯行，辯稱：不同意以丙○○、乙○○警詢中
    所為陳述作為證據，且伊僅有以手推打丙○○上半身，將丙○○推打至包廂門外
    ，並未以手以外之部位毆打丙○○，丙○○再度進入包廂時，亦僅用力將丙○○
    推至包廂內，及要求丙○○儘速離開，另乙○○未曾陪同丙○○進入包廂向伊道
    歉，且丙○○於遭致伊毆打以後，即已離去，伊並無機會與丙○○交談，並未恐
    嚇丙○○云云。經查：
    (一)按被告以外之人於審判外之言詞或書面陳述，除法律有規定者外，不得作為證
      據；再被告以外之人於審判中有下列情形之一，其於檢察事務官、司法警察官
      或司法警察調查中所為之陳述，經證明具有可信之特別情況，且為證明犯罪事
      實之存否所必要者，得為證據：一、死亡者。二、身心障礙致記憶喪失或無法
      陳述者。三、滯留國外或所在不明而無法傳喚或傳喚不到者。到庭後無正當理
      由拒絕陳述者。又被告以外之人於偵查中向檢察官所為之陳述，除顯有不可信
      之情況者外，得為證據。刑事訴訟法第一百五十九條第一項、第一百五十九條
      之三、第一百五十九條之一第二項分別定有明文。查本件告訴人及證人乙○○
      於警詢中，亦即司法警察調查中所為之陳述，乃係被告以外之人於審判外之言
      詞陳述，屬於傳聞證據。然經本院依告訴人之戶籍所在地，傳喚告訴人之結果
      ，由郵務機構改送至苗栗縣復興路五段一三七號告訴人住所由告訴人之同居人
      即告訴人之祖父收受，然告訴人卻未到庭應訊，嗣經囑託臺灣苗栗地方法院檢
      察署代為拘提結果，亦拘提未獲，另依告訴人於警詢中向警方陳報之現住地址
      傳喚結果，傳票則經郵務機關以受送達人已遷移他處為由而遭退回，分別有本
      院送達證書、臺灣苗栗地方法院察署九十三年六月二日苗檢惠荒九十三助一二
      一字第七四九二號函及該函所附之拘票影本、訴訟（行政）文書不能送達事由
      報告書各一份附卷可按，足見告訴人業已傳喚不到。另經本院依證人乙○○之
      戶籍所在地及其於警詢時向警方陳報之戶籍所在地、現住地，傳喚證人乙○○
      之結果，傳票分別經郵務機構以遷移不明、受送達人已遷移他處、應送達處所
      查無此人為由而遭退回，亦有法務部戶役政連結作業系統個人基本資料查詢結
      果一紙、本院郵務送達公文封三份、訴訟（行政）文書不能送達事由報告書二
      份附卷足據，可見證人乙○○所在不明而無法傳喚。本院審酌告訴人乃親身遭
      致被告傷害及恐嚇之對象，對於傷害及恐嚇之經過，自應記憶明確，而證人乙○○於陪同告訴人進入該包廂向被告致歉時，亦係親眼目睹告訴人遭致被告傷
      害及恐嚇之經過，對於其所目睹之情形，亦應印象深刻，且被告與告訴人之間
      ，僅係客人與服務人員之關係，業據告訴人於偵查中指陳在卷（參見臺灣高雄
      地方法院檢察署九十年度偵字第一三二四號案卷第十七頁），而被告與證人乙○○並非熟識，亦據被告於本院審判時供陳屬實，告訴人與證人乙○○亦無故
      為虛偽陳述之理，是告訴人及證人乙○○於警詢時所為之上開陳述，應具有可
      信之特別情況，復酌以告訴人及證人乙○○於警詢時所為上開陳述之內容，應
      為證明犯罪事實之存否所必要，因認符合刑事訴訟法第一百五十九條之三第三
      款之規定，具有證據能力，得為證據，合先敘明。
    (二)被告於右揭時地，接續以前述方式傷害告訴人，終致告訴人受有上開傷害之事
      實，業據告訴人於警詢、偵查中及本院審理時指訴綦詳（參見警卷第二頁、臺
      灣高雄地方法院檢察署九十年度偵字第一三二四號偵查卷宗第十三、十七頁、
      本院九十年度易字第九○○號刑事卷宗第十四頁），核與證人前開「尖美皇家
      ＫＴＶ」之副總經理乙○○於警詢中證稱：伊請丙○○與伊一同進入包廂內向
      客人甲○○道歉，甲○○卻又毆打丙○○等語（參見上開偵查卷宗第十四頁）
      相符。而告訴人於八十九年九月二十一日受有頭部外傷（頂部二點五公分血腫
      、右顳部二點五公分瘀血）、左上第一正中門齒、牙冠橫向斷裂、牙髓暴露、
      左下第一正中門齒、琺瑯質斷裂、左下唇及左下牙齦挫傷潰瘍、右前臂四公分
      血腫、左大腿四公分瘀血等傷害，亦有高雄市立大同醫院診斷證明書及高雄醫
      學院附設中和紀念醫院甲種診斷證明書各一紙在卷足稽（參見警卷第六、七頁
      ），參以被告於本院準備程序及審判中亦供承因與告訴人發生口角，而出手毆
      打告訴人，並致告訴人受傷等情，足見告訴人前開指訴，應與事實相符，堪予
      採信。至被告雖辯稱：伊僅有以手推打丙○○之上半身，將丙○○推打至包廂
      門外，並未以手以外之部位毆打丙○○，丙○○再度進入包廂時，亦僅用力將
      丙○○推至包廂內，及要求丙○○儘速離開，另乙○○未曾陪同丙○○進入包
      廂向伊道歉云云，惟被告前開辯解，核與告訴人於警詢中指訴及證人乙○○於
      警詢中證述之內容，顯有不符，且觀之告訴人所傷之傷勢，遍及頭部之頂部、
      顳部、唇齒部及臂部、腿部等處，若被告於右揭時地僅有推打告訴人之上半身
      ，將丙○○推打至包廂外，告訴人豈有於頭部之頂部、顳部、唇齒部及腿部，
      均受有傷害之理？被告所辯，顯係事後避重就輕之詞，不足採信。
    (三)被告於右揭時地，對告訴人恫稱上開言語，致告訴人心生畏懼之事實，業據告
      訴人於警詢中指證歷歷（參見警卷第三頁、上開偵查卷宗第十七頁），核與證
      人即乙○○於警詢中證述：甲○○毆打丙○○後，臨走時恐嚇丙○○「如妳還
      在高雄上班，我隨時要打你」等語（參見上開偵查卷宗第十四頁）相符，足認
      告訴人之指訴，應與事實相符，堪予採信。又被告於右揭時地，對於告訴人所
      為之前述言語，客觀上顯然足使一般人感受身體之安全受有危害而生畏懼，主
      觀上亦已使告訴人心生畏懼，不敢前往「尖美皇家ＫＴＶ」上班，此亦據告訴
      人於本院審理時供陳在卷（參見本院九十年度易字第九○○號刑事案卷第十五
      頁），顯然已達危害於告訴人安全之程度無疑。
    (四)綜上所陳，被告上開辯解，無非事後卸責之詞，不足採信。本件事證明確，被
      告犯行，洵堪認定，應予依法論科。
二、核被告所為，係犯刑法第二百七十七條第一項之普通傷害罪及同法第三百零五條
    之恐嚇罪。按連續犯之成立，除主觀上須基於一個概括之犯意外，客觀上須先後
    數行為，逐次實施而具連續性，侵害數個同性質之法益，其每一前行為與次行為
    ，依一般社會健全觀念，在時間差距上，可以分開，在刑法評價上，各具獨立性
    ，每次行為皆可獨立成罪，構成同一之罪名，始足當之；如數行為於同時同地或
    密切接近之時地實施，侵害同一之法益，各行為之獨立性極為薄弱，依一般社會
    健全觀念，在時間差距上，難以強行分開，在刑法評價上，以視為數個舉動之接
    續施行，合為包括之一行為予以評價，較為合理，則屬接續犯，而為包括之一罪
    （最高法院八十六年臺上字第三二九五號判例足參）。本件被告先後二次傷害告
    訴人之行為，間隔僅有數分鐘之久，時間密切接近，且在同一地點實施，復侵害
    同一之法益，各行為之獨立性極為薄弱，依一般社會健全觀念，在時間差距上，
    難以強行分開，應屬接續犯，而論以一罪。被告所犯上開二罪，犯意各別，行為
    互殊，應予分論併罰。公訴人雖認被告所犯二罪間，具有想像競合犯之關係，惟
    按，一行為觸犯數罪名之想像競合犯，係指行為人以一個意思決定發為一個行為
    ，而侵害數個相同或不同之法益，具備數個犯罪構成要件，成立數個罪名之謂（
    最高法院七十一年臺上字第二八三七號判例參照），本件被告於傷害告訴人以後
    ，出言恐嚇告訴人之行為，與其先前之傷害行為，顯然並非出於一個意思決定而
    發動之一個行為，揆諸前揭之說明，應非想像競合犯，公訴人認二罪具有想像競
    合犯之關係，容有誤會。被告前因詐欺案件，經本院於八十五年十一月十五日以
    八十五年度易緝字第四五八號刑事判決判處有期徒刑一年八月，於八十五年十二
    月二十六日確定，於八十六年十二月二十七日縮短刑期假釋出獄，於八十七年六
    月十九日縮短刑期假釋期滿未經撤銷，以已執行論乙節，有臺灣高等法院被告全
    國前案紀錄表在卷可憑，其於五年之內再犯上開有期徒刑以上之罪，為累犯，均
    應依刑法第四十七條規定加重其刑。爰審酌被告僅因一時細故，竟出手傷害及出
    言恐嚇告訴人，告訴人所受傷害之輕重，及被告犯罪並未坦承全部犯行等一切情
    狀，分別量處如主文所示之刑，並均諭知易科罰金之折算標準，再定其應執行刑
    ，及諭知易科罰金之折算標準，以示懲儆。
據上論斷，應依刑事訴訟法第二百九十九條第一項前段，刑法第二百七十七條第一項
、第三百零五條、第四十七條、第四十一條第一項、第五十一條第六款，罰金罰鍰提
高標準條例第一條前段、第二條，判決如主文。
本案經檢察官丁○○到庭執行職務。
中      華      民      國    九十三    年      六      月    二十五    日
                                  臺灣高雄地方法院刑事第十五庭
                                      審判長法  官  張維君
                                            法  官  洪珮婷
                                            法  官  伍逸康
右正本證明與原本無異。
如不服本判決，應於判決送達後十日內，向本院提出上訴狀。
                                            書記官  吳月華
中      華      民      國    九十三    年      六      月    二十五    日
附錄法條：
中華民國刑法第二百七十七條
(普通傷害罪)
傷害人之身體或健康者，處三年以下有期徒刑、拘役或一千元以下罰金。
犯前項之罪因而致人於死者，處無期徒刑或七年以上有期徒刑；致重傷者
，處三年以上十年以下有期徒刑。
中華民國刑法第三百零五條
(恐嚇危害安全罪)
以加害生命、身體、自由、名譽、財產之事，恐嚇他人致生危害於安全者
，處二年以下有期徒刑、拘役或三百元以下罰金。
